【裁判字號】    89,易,1357
【裁判日期】    890517
【裁判案由】    毒品危害防制條例
【裁判全文】
臺灣臺中地方法院刑事判決                        八十九年度易字第一三五七號
    公  訴  人  台灣台中地方法院檢察署檢察官
    被      告  甲○○
右列被告因毒品危害防制條例案件，經檢察官聲請簡易判決處刑（八十九年度毒偵字
第四九三號），本院台中簡易庭認不得以簡易判決處刑，改依通常程序審理，本院判
決如左：
    主  文
甲○○施用第二級毒品，累犯，處有期徒刑柒月。
    事  實
一、甲○○曾因違反麻醉藥品管理條例案件，經法院分別判處有期徒刑三月、七月、
    九月及六月，其中有期徒刑九月及六月部分，於民國八十六年八月二十六日執行
    完畢。並曾因施用毒品案件，經依本院八十八年度毒聲字第一四一五號裁定送觀
    察勒戒後，認無繼續施用毒品傾向，由台灣台中地方法院檢察署檢察官於八十八
    年三月十六日，以八十八年度偵字第六二三五號處分不起訴，仍不知悔改。又於
    八十九年九月一日十四時許，其依台中縣警察局大甲分局通知，至該分局採尿前
    之三日內某時，在不詳地點，施用第二級毒品甲基安非他命一次。甲○○嗣依本
    院八十九年度毒聲字九一五號裁定，於八十九年三月十一日送觀察勒戒後，認有
    繼續施用毒品傾向。
二、案經台中縣警察局大甲分局報請台灣台中地方法院檢察署檢察官聲請簡易判決處
    刑。
    理  由
一、訊據被告甲○○否認施用第二級毒品犯行，辯稱伊於勒戒後即未再吸食安非他命
    云云。惟查被告於八十九年九月一日十四時許，依台中縣警察局大甲分局通知，
    至該分局採尿送驗結果，甲基安非他命反應為陽性，有台中縣警察局大甲分局列
    管毒品人口尿液檢體採集送驗紀錄表及私立中山醫學院附設孫中山先生紀念醫院
    藥物濫用檢測中心檢驗報告附卷可稽，足見被告於上開採尿時間前之三日內某時
    ，確有施用安非他命行為，所辯未再吸食安非他命云云，不足採信。又被告前曾
    因施用毒品案件，經依本院八十八年度毒聲字第一四一五號裁定送觀察勒戒，認
    無繼續施用毒品傾向，由台灣台中地方法院檢察署檢察官以八十八年度偵字第六
    二三五號處分不起訴，而本案經依本院八十九年度毒聲字九一五號裁定，於八十
    九年三月十一日送觀察勒戒後，認有繼續施用毒品傾向，亦有台灣台中地方法院
    檢察署檢察官不起訴處分書、本院裁定及台灣台中看守所八十九年三月二十日（
    八九）中所太總字第０九六一號函附有無繼續施用毒品傾向證明書在卷足憑，事
    證明確，被告犯行已堪認定。
二、核被告所為係犯毒品危害防制條例第十條第二項之施用第二級毒品罪。其持有之
    低度行為，已為施用之高度行為所吸收，不另論罪。又被告曾因違反麻醉藥品管
    理條例案件，經法院分別判處有期徒刑三月、七月、九月、六月，其中有期徒刑
    九月及六月部分，於八十六年八月二十六日執行完畢，有台灣台中地方地方法院
    檢察署刑案資料查註紀錄表足稽，五年以內再犯有期徒刑以上之本罪，為累犯，
    應依法加重其刑。爰審酌被告已有麻醉藥品管理條例前科四次，並曾送觀察勒戒
    ，顯不知悔悟及其犯罪動機、手段、所生危害、犯罪後態度等一切情狀，處以如
    主文所示之刑。
據上論斷，應依刑事訴訟法第四百五十二條、第二百九十九條第一項前段，毒品危害
防制條例第十條第二項、第二十條第三項前段、刑法第十一條前段、第四十七條，判
決如主文。
中      華      民      國      八十九      年      五      月    十七  日
                                        法  官    鍾堯航
右正本證明與原本無異。
如不服本判決，應於送達後十日內向本院提出上訴狀（須附繕本），上訴於台灣高等
法院台中分院。
                                        書記官
中      華      民      國      八十九      年      五      月    十七  日
附錄論罪科刑法條
毒品危害防制條例第十條第二項：
施用第二級毒品者，處三年以下有期徒刑。


司法院資訊處製作；財團法人民間司法改革基金會備份。
